臺灣高雄地方法院民事判決
111年度鳳簡字第516號
原      告  台新國際商業銀行股份有限公司

法定代理人  尚瑞強  


訴訟代理人  楊紋卉  
被      告  吳建湶  

上列當事人間請求清償借款事件，經臺灣橋頭地方法院岡山簡易
庭裁定移送前來（111年度岡簡字第188號），本院於民國111年1
1月24日言詞辯論終結，判決如下：
    主      文
被告應給付原告新臺幣貳拾壹萬玖仟壹佰伍拾捌元，及自民國九
十六年三月三十日起至民國一一○年七月十九日止，按週年利率
百分之十九計算之利息，及自民國一一○年七月二十日起至清償
日止，按週年利率百分之十六計算之利息，暨自民國九十七年六
月十三日起至清償日止，逾期在六個月以內者，按上開利率百分
之十，逾期超過六個月者，按上開利率百分之二十計算之違約金
。
訴訟費用新臺幣貳仟參佰貳拾元由被告負擔。
本判決第一項得假執行。但被告以新臺幣貳拾壹萬玖仟壹佰伍拾
捌元為原告預供擔保，得免為假執行。
    事實及理由
一、按簡易訴訟之訴狀送達後，原告不得將原訴變更或追加他訴
    ，但擴張或減縮應受判決事項之聲明者，不在此限，民事訴
    訟法第436條第2項、第255條第1項第3款分別定有明文。查
    本件原告向臺灣橋頭地方法院(下稱橋頭地院)對訴外人吳建
    豐及被告聲請核發支付命令，並聲明請求：吳建豐、被告應
    連帶給付原告新臺幣(下同)219,158元，及自民國96年3月18
    日起至110年7月19日止，按週年利率19％計算之利息，及自1
    10年7月20日起至清償日止，按週年利率16％計算之利息，暨
    自97年6月13日起至清償日止，其逾期在6個月以內者，按上
    開利率10％，逾期超過6個月者，按上開利率20％計算之違約
    金（橋頭地院110年度司促字第17566號〈下稱司促卷〉第1頁
    ），經橋頭地院核發110年度司促字第17566號支付命令，被
    告對前開支付命令聲明異議，吳建豐未異議。嗣於本院審理
    中，原告減縮利息起算日為96年3月30日，核屬減縮應受判
    決事項之聲明，而變更聲明如下述（本院卷第91至92頁），
    與上開規定相符，應予准許。
二、原告主張：吳建豐於93年3月29日邀同被告為連帶保證人向
    原告借款金額300,000元，借款期間自93年3月起至100年3月
    止，以每月為1期，共分84期，借款利率自借款日起，按週
    年利率19％計算，倘有不按期攤還本金或利息時，即喪失期
    限利益，視為全部到期，並約定除應按約定利率計付遲延利
    息外，逾期在6個月以內者，按上開利率10％，逾期超過6個
    月者，按上開利率20％計算之違約金。詎吳建豐僅繳納至第3
    5期後即未依約繳款，依約已喪失期限利益，債務視為全部
    到期，迄至96年3月29日止，尚積欠本金219,158元未清償(
    下稱系爭債務)，被告為連帶保證人，對本件債務自應負連
    帶清償責任，為此，爰依借款契約、消費借貸及連帶保證之
    法律關係提起本件訴訟等語。並聲明：被告應給付原告219,
    158元，及自96年3月30日起至110年7月19日止，按週年利率
    19％計算之利息，及自110年7月20日起至清償日止，按週年
    利率16％計算之利息，暨自97年6月13日起至清償日止，其逾
    期在6個月以內者，按上開利率10％，逾期超過6個月者，按
    上開利率20％計算之違約金。
三、被告則以：對於吳建豐積欠原告系爭債務且被告係擔任吳建
    豐之連帶保證人等事實均不爭執，惟吳建豐名下有一棟房屋
    ，實際所有權人為被告，該房屋目前已遭法拍，原告應先向
    吳建豐追討系爭債務等語置辯。並聲明：原告之訴駁回。
四、本院得心證之理由：
　㈠按稱消費借貸者，謂當事人一方移轉金錢或其他代替物之所
    有權於他方，而約定他方以種類、品質、數量相同之物返還
    之契約；借用人應於約定期限內，返還與借用物種類、品質
    、數量相同之物；而遲延之債務，以支付金錢為標的者，債
    權人得請求依法定利率計算之遲延利息，但約定利率較高者
    ，仍從其約定利率；另當事人得約定債務人於債務不履行時
    ，應支付違約金，民法第474條第1項、第478條前段、第233
    條第1項、第250條第1項分別定有明文。又稱保證者，謂當
    事人約定，一方於他方之債務人不履行債務時，由其代負履
    行責任之契約。保證債務，除契約另有訂定外，包含主債務
    之利息、違約金、損害賠償及其他從屬於主債務之負擔，民
    法第739條、第740條亦分別定有明文。再者，保證債務之所
    謂連帶，係指保證人與主債務人負同一債務，對於債權人各
    負全部給付之責任而言，此有最高法院45年台上字第1426號
    判決意旨可參。經查，原告主張吳建豐積欠系爭債務之事實
    ，業據其提出借款借據暨約定書、約定書、動撥申請書、催
    收帳卡查詢、帳戶還款明細查詢畫面、本院96年10月2日雄
    院隆96執福字第45918號債權憑證暨繼續執行紀錄表、橋頭
    地院民事執行處107年4月12日橋院秋107司執竹字第15388號
    函、106年10月28日橋院秋105司執竹字第139640號函暨更正
    分配表為證（司促卷第3至9頁、本院卷第67至81、115至141
    頁），經本院核對無訛，且為被告所不爭執(本院卷第108頁
    )，本院依上開調查證據之結果，認原告之主張堪信為真實
    。
　㈡至於被告抗辯原告應先向吳建豐追索系爭債務等語。惟按保
    證債務之所謂連帶，係指保證人與主債務人負同一債務，對
    於債權人各負全部給付之責任者而言，此就民法第272條第1
    項規定連帶債務之文義甚明(最高法院109年度台上字第1016
    號判決意旨參照)。又觀諸約定書第7條第1項第4款約定：「
    除保證人同意放棄先訴抗辯權外，連帶保證人及/或保證人
    得主張民法債編第二章第二十四節所規定保證人得享有之權
    利」，並經被告於第7條第2項：「有關第7條條款內容係經
    個別商議，連帶保證人/保證人特表同意」之欄位簽名且蓋
    章一情（司促卷第5頁、本院卷第69頁），是被告既為本件
    借款之連帶保證人並已拋棄先訴抗辯權，原告自得請求被告
    就系爭債務負連帶清償責任，被告此部分抗辯，不足採信。
　㈢從而，原告依借款契約、消費借貸及連帶保證之法律關係，
    請求被告給付如主文第1項所示之本金、利息及違約金，洵
    屬有據，應予准許。
五、本件係就民事訴訟法第427條訴訟適用簡易程序所為被告敗
    訴之判決，爰依同法第389條第1項第3款之規定，職權宣告
    假執行，並依同法第392條第2項，依職權為被告預供擔保，
    得免為假執行之宣告。
六、本件事證已臻明確，兩造其餘攻擊防禦方法及證據，核與判
    決結果不生影響，爰不逐一論述，附此敘明。　　
七、訴訟費用負擔之依據：民事訴訟法第78條。
中　　華　　民　　國　　111 　年　　12　　月　　21　　日
          　　　　鳳山簡易庭  法　官  藍雅筠
以上正本係照原本作成。　　　　　　　　　
如不服本判決，應於判決送達後20日內，向本院提出上訴狀並應
記載上訴理由，如於本判決宣示後送達前提起上訴者，應於判決
送達後20日內補提上訴理由書（須附繕本）。 
中　　華　　民　　國　　111 　年　　12　　月　　21　　日
                              書記官  蔡毓琦　　
訴訟費用計算式  裁判費（新臺幣）2,320元 合計            2,320元